sv: Typ av benskydd för cricket: Slagskydd; Kombinerat lårskydd; Inre lårskydd; Överdrag för benskydd; Benskydd; Lårskydd; Benskydd för grindvakt; Övrigt
zh-CN: 板球护腿类型: 击球护腿; 组合护腿; 大腿内侧护垫; 护腿套; 护胫; 护大腿; 守门护腿; 其他
pt-BR: Tipo de caneleira de críquete: Caneleiras de rebatida; Protetor de coxa duplo; Protetor de coxa interno; Capa para caneleira; Caneleira; Protetor de coxa; Caneleiras de wicket-keeping; Outro
en: Cricket leg guard type: Batting pads; Combo thigh guard; Inner thigh guard; Leg guard cover; Shin guard; Thigh guard; Wicket keeping pads; Other
ja: クリケット用レッグガードタイプ: バッティングパッド; コンボサイガード; インナーサイガード; レッグガードカバー; シンガード; サイガード; ウィケットキーパーパッド; その他
zh-TW: 板球護腿類型: 擊球護腿板; 組合大腿護具; 內側大腿護具; 護腿板套; 護脛; 大腿護具; 捕手護腿板; 其他
pt-PT: Tipo de caneleira de grilo: Caneleiras de batedor; Proteção de coxa combinada; Proteção de coxa interior; Capa para proteção de pernas; Caneleira; Proteção de coxa; Caneleiras de guarda-postigo; Outro
sk-SK: Typ chrániča na nohy pre kriket: Chrániče pre pálkarov; Kombinovaný chránič stehien; Chránič vnútorného stehna; Obal na chránič nôh; Chránič holení; Chránič stehien; Chrániče pre wicket-keeperov; Iné
fi: Krikettijalkasuojatyyppi: Lyöntisuojat; Yhdistelmäreisisuoja; Sisäreisisuoja; Säärisuojan päällinen; Säärisuoja; Reisisuoja; Hilanvartijan suojat; Muu
sl-SI: Vrsta ščitnika za noge pri kriketu: Ščitniki za odbijalca; Kombinirani ščitnik za stegna; Notranji ščitnik za stegna; Prevleka za ščitnik za noge; Ščitnik za golenico; Ščitnik za stegno; Ščitniki za branilca vratc; Drugo
lt-LT: Kriketo kojų apsaugos tipas: Atmušėjo apsaugos; Kombinuota šlaunų apsauga; Vidinė šlaunų apsauga; Kojų apsaugos užvalkalas; Blauzdų apsauga; Šlaunų apsauga; Vartų sargo apsaugos; Kita
hr-HR: Vrsta štitnika za noge za kriket: Štitnici za udarače; Kombinirani štitnik za bedra; Unutarnji štitnik za bedro; Navlaka štitnika za nogu; Štitnik za potkoljenicu; Štitnik za bedro; Štitnici za wicket-keepera; Ostalo
nl: Cricket beenbeschermer type: Batting-pads; Gecombineerde dijbeenbeschermer; Binnenste dijbeenbeschermer; Beenbeschermerhoes; Scheenbeschermer; Dijbeenbeschermer; Wicketkeeping-pads; Overig
ko: 크리켓 레그가드 유형: 배팅 패드; 콤보 허벅지 보호대; 이너 허벅지 보호대; 다리 보호대 커버; 정강이 보호대; 허벅지 보호대; 위켓키핑 패드; 기타
nb: Type benbeskytter for cricket: Slagbeskyttere; Kombinert lårbeskytter; Indre lårbeskytter; Trekk for beinbeskytter; Leggbeskytter; Lårbeskytter; Wicket-keeper-beskyttere; Annet
es: Tipo de protector para piernas de críquet: Protectores de bateo; Protector de muslo combinado; Protector de muslo interno; Funda de protector de pierna; Espinillera; Protector de muslo; Protectores de wicket-keeper; Otro
pl: Typ ochraniacza nogi do krykieta: Ochraniacze dla pałkarza; Zintegrowany ochraniacz na uda; Ochraniacz na wewnętrzną stronę uda; Pokrowiec na ochraniacze nóg; Ochraniacz na golenie; Ochraniacz na uda; Ochraniacze dla obrońcy bramki; Inne
hu: Krikettlábvédő típusa: Ütővédők; Kombinált combvédő; Belső combvédő; Lábszárvédő-huzat; Sípcsontvédő; Combvédő; Kapus lábszárvédő; Egyéb
da: Cricket-benbeskyttertype: Batting-pads; Kombineret lårbeskytter; Inderlårbeskytter; Overtræk til benbeskytter; Benskinne; Lårbeskytter; Wicket-keeping-pads; Andet
fr: Style de protection des jambes pour le cricket: Jambières de frappeur; Protège-cuisse combiné; Protège-cuisse interne; Housse de jambière; Protège-tibia; Protège-cuisse; Jambières de gardien de guichet; Autre
it: Paragambe tipo cricket: Gambali da battuta; Paracosce combinato; Paracosce interno; Coprigambali; Parastinchi; Paracosce; Gambali da wicket-keeper; Altro
bg-BG: Тип предпазител за крак при крикет: Предпазители за батиране; Комбиниран предпазител за бедро; Вътрешен предпазител за бедро; Калъф за предпазител за крак; Предпазител за пищял; Предпазител за бедро; Предпазители за уикеткипинг; Други
cs: Typ chrániče nohou pro kriket: Pálkařské chrániče; Kombinovaný chránič stehen; Chránič vnitřní strany stehen; Potah na chrániče nohou; Chránič holení; Chránič stehen; Chrániče pro wicket-keepery; Ostatní
ro-RO: Tipul de protecție pentru picior la cricket: Protecții pentru bater; Protecție combinată pentru coapse; Protecție interioară pentru coapse; Husă pentru protecția piciorului; Apărătoare pentru tibie; Apărătoare pentru coapse; Protecții pentru wicket-keeper; Altele
tr: Kriket bacak koruyucusu tipi: Vuruş pedleri; Kombine uyluk koruyucu; İç uyluk koruyucu; Bacak koruyucu kılıfı; Kaval kemiği koruyucu; Uyluk koruyucu; Wicket koruyucu pedler; Diğer
de: Art des Cricket-Beinschutzes: Batting-Pads; Kombi-Oberschenkelschutz; Innerer Oberschenkelschutz; Beinschoner-Hülle; Schienbeinschoner; Oberschenkelschutz; Wicketkeeping-Pads; Sonstige
el: Τύπος προστατευτικού ποδιού κρίκετ: Επικαλαμίδες ροπαλιστή; Σύνθετο προστατευτικό μηρού; Προστατευτικό εσωτερικού μηρού; Κάλυμμα προστατευτικού ποδιού; Επικαλαμίδα; Προστατευτικό μηρού; Επικαλαμίδες φύλακα; Άλλο
th: อุปกรณ์ป้องกันขาสำหรับกีฬาคริกเก็ต: สนับแข้งตีลูก; สนับต้นขาแบบคอมโบ; สนับต้นขาด้านใน; ที่หุ้มสนับแข้ง; สนับหน้าแข้ง; สนับต้นขา; สนับแข้งรักษาประตู; อื่นๆ
ru: Тип щитков для ног (крикет): Щитки для бэттинга; Комбинированная защита бедра; Защита внутренней части бедра; Чехол для щитков на ноги; Щиток для голени; Защита бедра; Щитки для уикет-кипинга; Другое
vi: Loại bảo vệ chân cricket: Đệm đỡ đánh bóng; Bảo vệ đùi kết hợp; Bảo vệ đùi trong; Vỏ bọc bảo vệ chân; Bảo vệ ống chân; Bảo vệ đùi; Đệm đỡ người bắt bóng sau cầu môn; Khác